# 请教陈版，关于长期股权投资内部交易亏损的会计处理

提问人：hoodrych 时间：2016-01-14 12:41:54
未实现内部交易的处理：除考虑公允价值的调整外，对于投资企业与其联营企业及合营企业之间发生的未实现内部交易损益应予抵销。即，投资企业与联营企业及合营企业之间发生的未实现内部交易损益按照持股比例计算归属于投资企业的部分,应当予以抵销。
投资企业与被投资单位发生的内部交易损失，按照《企业会计准则第 8 号——资产减值》等规定属于资产减值损失的，应当全额确认，不抵消。 这里我有点不理解的地方，举例说明下
1. A是母公司，B公司是A的联营企业，A占有B公司30%的股权，现在A将成本为 400 万元的产品以 300 万元销售给了B公司，该产品的市场公允价值是 500 万元，那么这笔销售会产生 100 的亏损，但是该产品本身实质上并未发生减值，所以我认为只能确认100 万元的70%的亏损，而 30 万的亏损则不能确认，我的理解对不对？
2. A是母公司，B公司是A的联营企业，A占有B公司30%的股权，现在A将成本为 400 万元的产品以 300 万元销售给了B公司，该产品的市场公允价值是 300 万元，那么这笔销售会产生 100 的亏损，但是该产品本身实质上发生减值了减值，所以要全额确认 100万元的70%的亏损，对么？

回答人：chenyiwei
1 、要考虑为何将公允价值 500 万的存货以 300 万卖给联营企业的原因，以及该亏损能否通过其他途径获得补偿。如果有合理理由，且无其他需要考虑的特殊因素的，则如你所述，“只能确认 100 万元的70%的亏损，而 30 万的亏损则不能确认”，到后续联营企业再将该商品出售时，就该 30 亏损在权益法核算中调整该联营企业层面的销售成本。 2 、可以这样理解。

提问人：hoodrych 时间：2016-01-14 20:54:43
原因就是要隐藏利润这样的呢，也就是低价卖给关联方。关联方再以公允的市场价格卖给别的企业这种情况。这时候权益法核算长期股权投资的时候是否需要调增长期股权投资的账面价值？

回答人：chenyiwei
如是，则后续联营企业再出售的收益，投资方是可以按比例享受的，所以调整增加长期股权投资价值无不当之处。